臺灣臺南地方法院民事判決
110年度訴字第783號
原      告  邱林麗華
訴訟代理人  張坤明律師
被      告  林良全  
            林景盛  
            林景山  

            林聰翰  
上四人共同
訴訟代理人  王碧霞律師
上列當事人間塗銷所有權移轉登記等事件，本院於民國111年10
月20日言詞辯論終結，判決如下：
    主      文
原告之訴駁回。
訴訟費用新臺幣壹萬貳仟零捌拾捌元由原告負擔。
    事實及理由
一、按出租人與承租人間因耕地租佃發生爭議時，應由當地鄉（
    鎮、市、區）公所耕地租佃委員會調解；調解不成立者，應
    由直轄市或縣（市）政府耕地租佃委員會調處。前項爭議案
    件非經調解、調處不得起訴，耕地三七五減租條例第26條第
    1、2項固定有明文。惟出租人既聲請鄉鎮（區）公所耕地租
    佃委員會調解，而遭拒絕（或駁回其聲請）者，即無調解之
    可能，則出租人即得逕行起訴，法院亦應就案件之有無理由
    予以判決，不能以其未經調解、調處而予以駁回（最高法院
    48年台上字第1362號判例、最高法院86年度台上字第1401號
    判決參照）。查本件原告前因本件租佃爭議，向臺南市後壁
    區公所聲請調解，經該公所以本件非屬租佃爭議，地主以真
    買賣假贈與方式移轉耕地，承租人仍有優先承買權，惟應訴
    請法院救濟為由予以拒絕，有臺南市後壁區公所民國110年5
    月14日所民字第1100316904號函暨檢附行政院60年5月11日
    台（60）內字第4168號令（見本院卷一第31至33頁）在卷為
    憑，則原告提起本件訴訟，經核於法並無不合，先予敘明。
二、次按訴狀送達後，原告不得將原訴變更或追加他訴。但請求
    之基礎事實同一者，不在此限，民事訴訟法第255條第1項第
    2款定有明文。本件原告起訴時原聲明：「⑴確認被告林良全
    與被告林聰翰間，就附表編號1所示不動產，於110年2月23
    日所為之贈與行為及同年3月11日所為之所有權移轉登記行
    為均無效。⑵確認被告林景盛與被告林聰翰間，就附表編號2
    所示不動產，於110年2月23日所為之贈與行為及同年3月11
    日所為之所有權移轉登記行為均無效。⑶確認被告林景山與
    被告林聰翰間，就附表編號3所示不動產，於110年2月23日
    所為之贈與行為及同年3月11日所為之所有權移轉登記行為
    均無效。⑷被告林良全就附表編號1所示不動產，於110年3月
    11日以贈與為原因所為之所有權移轉登記應予塗銷。⑸被告
    林景盛就附表編號2所示不動產，於110年3月11日以贈與為
    原因所為之所有權移轉登記應予塗銷。⑹被告林景山就附表
    編號3所示不動產，於110年3月11日以贈與為原因所為之所
    有權移轉登記應予塗銷。⑺被告林聰翰於前開第四項所有權
    移轉登記塗銷後，應將附表編號1所示不動產所有權應有部
    分返還登記予被告林良全。⑻被告林聰翰於前開第五項所有
    權移轉登記塗銷後，應將附表編號2所示不動產所有權應有
    部分返還登記予被告林景盛。⑼被告林聰翰於前開第六項所
    有權移轉登記塗銷後，應將附表編號3所示不動產所有權應
    有部分返還登記予被告林景山。」；復於110年7月27日具狀
    變更訴之聲明為：「⑴確認被告林良全與被告林聰翰間，就
    附表編號1所示不動產，於110年2月23日所為之贈與行為及
    同年3月11日所為之所有權移轉登記行為均無效。⑵確認被告
    林景盛與被告林聰翰間，就附表編號2所示不動產，於110年
    2月23日所為之贈與行為及同年3月11日所為之所有權移轉登
    記行為均無效。⑶確認被告林景山與被告林聰翰間，就附表
    編號3所示不動產，於110年2月23日所為之贈與行為及同年3
    月11日所為之所有權移轉登記行為均無效。⑷確認原告就被
    告林良全、林景盛、林景山，於110年3月11日以贈與為由各
    移轉登記予被告林聰翰如附表編號1、2、3所示之土地應有
    部分，有優先承買權存在。⑸被告林良全就附表編號1所示不
    動產，於110年3月11日以贈與為原因所為之所有權移轉登記
    應予塗銷。⑹被告林景盛就附表編號2所示不動產，於110年3
    月11日以贈與為原因所為之所有權移轉登記應予塗銷。⑺被
    告林景山就附表編號3所示不動產，於110年3月11日以贈與
    為原因所為之所有權移轉登記應予塗銷。⑻被告林良全於前
    開第五項所有權移轉登記塗銷後，應於原告給付相同價金後
    ，將附表編號1所示不動產所有權應有部分返還登記予原告
    。⑼被告林景盛於前開第六項所有權移轉登記塗銷後，應於
    原告給付相同價金後，將附表編號2所示不動產所有權應有
    部分返還登記予原告。⑽被告林景山於前開第七項所有權移
    轉登記塗銷後，應於原告給付相同價金後，將附表編號3所
    示不動產所有權應有部分返還登記予原告。」；嗣於111年3
    月23日具狀變更訴之聲明為：「⑴被告林良全與被告林聰翰
    間，就如附表編號1所示不動產，於110年3月11日以贈與為
    原因所為之所有權移轉登記應予塗銷。⑵被告林景盛與被告
    林聰翰間，就如附表編號2所示不動產，於110年3月11日以
    贈與為原因所為之所有權移轉登記應予塗銷。⑶被告林景山
    與被告林聰翰間，就如附表編號3所示不動產，於110年3月1
    1日以贈與為原因所為之所有權移轉登記應予塗銷。⑷被告林
    良全於前開第一項所有權移轉登記塗銷後，應於原告給付58
    2,987元後，將附表編號1所示不動產所有權應有部分登記予
    原告。⑸被告林景盛於前開第二項所有權移轉登記塗銷後，
    應於原告給付194,328元後，將附表編號2所示不動產所有權
    應有部分登記予原告。⑹被告林景山於前開第三項所有權移
    轉登記塗銷後，應於原告給付194,328元後，將附表編號3所
    示不動產所有權應有部分登記予原告。」。經核上開訴之聲
    明變更，與原訴之基礎事實同一，證據資料可互為援用，故
    應認上開訴之變更，於法尚無不合，應予准許。
三、原告主張略以：
（一）原告於110年5月7日向臺南市後壁區公所就本件事實聲請
      租佃爭議調解，惟經臺南市政府後壁區公所審查後，認定
      原告與被告間之爭議非租佃爭議，以110年5月14日所民字
      第1100316904號函不受理原告之租佃調解申請。是以，依
      最高法院86年度台上字第1401號判決理由所示，原告得逕
      行提起本件訴訟。
（二）原告依耕地三七五減租條例向被告林良全、林景盛、林景
      山及其先祖承租坐落臺南市○○區○○段000地號、臺南市○○
      區○○○段○○○段0000地號、臺南市○○區○○○段○○○段000地號
      土地（以下合併簡稱系爭土地）之持分進行耕作。惟被告
      林良全、林景盛、林景山為規避耕地三七五減租條例第15
      條第1項之規定，與被告林聰翰以通謀虛偽之意思表示，
      使用「假贈與、真買賣」之方式於110年3月11日以贈與之
      名義將被告林良全、林景盛、林景山於系爭土地之應有部
      分移轉登記予被告林聰翰，然實則係以買賣之方式將系爭
      土地出售予被告林聰翰，故依民法第87條第1項之規定，
      被告等人間之贈與行為與所有權移轉登記行為均無效。且
      被告等四人之上開行為除因通謀虛偽意思表示無效外，更
      妨害原告依耕地三七五減租條例第15條第1項對於系爭土
      地優先購買權之行使，故原告爰依民法第767條第2項準用
      第1項前段與中段之規定，請求塗銷被告林良全、林景盛
      、林景山與被告林聰翰間以贈與為原因所為之所有權移轉
      登記，並將系爭土地之持分回復登記為被告林良全、林景
      盛、林景山所有。
（三）按耕地出賣或出典時，承租人有優先承受之權，出租人應
      將賣典條件以書面通知承租人，承租人在十五日內未以書
      面表示承受者，視為放棄，耕地三七五減租條例第15條第
      1項定有明文。次按出租人出賣或出典耕地時，承租人有
      依同樣條件優先承買或承典之權，土地法第107條第1項定
      有明文。
　　⒈被告林良全於110年2月1日以新臺幣（下同）582,987元將
      系爭土地持分出賣予訴外人林金字即被告林聰翰之父，並
      登記於被告林聰翰名下，是以，依耕地三七五減租條例第
      15條第1項、土地法第107條第1項之規定，原告得以相同
      之條件優先承買被告林良全系爭土地之持分。故被告林良
      全應於原告給付582,987元後，協同辦理移轉登記系爭土
      地之持分予原告。
　　⒉被告林景山、林景盛於110年2月2日將系爭土地持分出賣予
      訴外人林金字即被告林聰翰之父，而訴外人林金字係一次
      給付388,656元予被告林景山、林景盛，惟被告林景山、
      林景盛於系爭土地之持分比例相同，可見訴外人林金字所
      交付之金錢應按比例為一人一半。是以，依耕地三七五減
      租條例第15條第1項、土地法第107條第1項之規定，原告
      得以相同之條件優先承買被告林景山、林景盛系爭土地之
      持分。故被告林景山、林景盛應於原告各給付194,328元
      後，協同辦理移轉登記系爭土地之持分予原告。
（四）聲明：
　　⒈被告林良全與被告林聰翰間，就如附表編號1所示不動產，
      於110年3月11日以贈與為原因所為之所有權移轉登記應予
      塗銷。
　　⒉被告林景盛與被告林聰翰間，就如附表編號2所示不動產，
      於110年3月11日以贈與為原因所為之所有權移轉登記應予
      塗銷。
　　⒊被告林景山與被告林聰翰間，就如附表編號3所示不動產，
      於110年3月11日以贈與為原因所為之所有權移轉登記應予
      塗銷。
　　⒋被告林良全於前開第一項所有權移轉登記塗銷後，應於原
      告給付582,987元後，將附表編號1所示不動產所有權應有
      部分登記予原告。
　　⒌被告林景盛於前開第二項所有權移轉登記塗銷後，應於原
      告給付194,328元後，將附表編號2所示不動產所有權應有
      部分登記予原告。　　
　　⒍被告林景山於前開第三項所有權移轉登記塗銷後，應於原
      告給付194,328元後，將附表編號3所示不動產所有權應有
      部分登記予原告。　
　　⒎訴訟費用由被告負擔。
四、被告抗辯略以：
（一）原告舉臺南市後壁區公所110年5月14日所民字第11003169
      04號函資為本件無耕地三七五減租條例第26條之適用，而
      得逕行起訴之理由，固非無見，惟系爭函文並未有經耕地
      租佃委員會開會決議認定之文字，而僅由該區公所之承辦
      人引據行政院及內政部函釋予以駁回，即有未當。況依內
      政部函釋，所謂租佃爭議，係專指當事人間因「耕地租賃
      之權利義務關係所生之爭議」而言，其反面乃指與耕地租
      賃之權利義務關係無涉者，當然無本條例之適用，惟本件
      原告起訴主張其有耕地三七五減租條例第15條第1項之優
      先承買權，則此一優先承買權既係原告法律上之權利，自
      屬耕地租賃之權利義務之範圍，依最高法院72年台上字第
      486號判例要旨：「出租耕地出賣時，出租人與承租人因
      優先承買權發生之爭議，屬於租佃爭議之一種，依耕地三
      七五減租條例第26條第2項規定，非經耕地租佃委員會調
      解調處，不得起訴。」本件原告提起本件訴訟前，未經當
      地耕地租佃委員會調解調處，即逕行起訴，顯有未合。
（二）被告林良全現年72歲，所生二子於高中時即均前往美國留
      學，畢業後續留在美國就業至今未歸；被告林景山現年73
      歲，育有二名子女，均長期居住臺北市區並就業生根，並
      無意願回鄉從事農耕；被告林景盛現年69歲，因膝下無子
      女可繼承耕作，因之被告林良全、林景山、林景盛將名下
      約僅265坪、88坪之耕地，贈與尚屬壯年有耕作能力之堂
      侄兒即被告林聰翰，以備將來被告需要照顧時，能夠協助
      照顧生活起居，此為目前農村社會普遍現象。原告主張被
      告間之所有權移轉登記非屬贈與，而是真買賣之法律關係
      ，就此應依民事訴訟法第277條前段規定，負舉證責任。
（三）被告林良全、林景山及林景盛三人並非系爭土地之出租人
      ；原告亦非系爭土地之現耕繼承人：
　　⒈依臺南市○○區○○○○○○○○○○○○○0000號臺南縣私有耕地租約副
      本」（以下簡稱系爭租約）訂立日期為38年11月，而原告
      為47年出生，訂約時原告尚未出生，且其父林螽斯羽尚生
      存，其如何與被告林良全、林景盛、林景山及其先祖承租
      系爭土地耕作？又承租人固記載原告「邱林麗華」，惟出
      租人欄並無記載被告林良全、林景盛、林景山等三人，如
      何能將該三人逕列為被告？且系爭租約背面記載原告亦為
      系爭土地之共有人，則原告竟與自己簽約豈無矛盾之處。
　　⒉系爭土地早於38年間，由原告之父親林螽斯羽向原告之祖
      父林庭承租系爭土地，簽訂三七五耕地租約，嗣林庭死亡
      ，原告父親林螽斯羽於繼承出租人地位時，即已因混同而
      消滅其間債之關係。換言之，系爭土地於原始出租人林庭
      死亡時，即已經失其耕地租約之效力，而使林螽斯羽之耕
      地承租人地位喪失。只因鄉下人不諳法律，導致世代沿襲
      誤認系爭土地仍存在三七五耕地租約，而予原告有可趁之
      機，並非原告有實質承租權。更何況系爭土地原告亦為共
      有人之一，如何能自己與自己簽訂租賃契約？
　　⒊從系爭租約正反面形式上觀察，系爭土地之承租人，依序
      為38年間之林螽斯羽－﹥45年間之林螽斯羽－﹥104年間之林
      岳顯－﹥109年間之邱林麗華，其中自52年至104年間之承租
      人則不詳。依系爭租約背面僅見92年、98年及104年間，
      有經臺南市後壁區公所核定續訂租約6年之記載；52年至9
      2年間，則未註記續訂租約之連續，則此將近半世紀之時
      間，是否持續由原告之父親林螽斯羽承租，乃不得而知。
      亦即，此一基於繼承權而生之佃農身分之繼承效力，是否
      持續不斷，非無疑義？又38年間，訂立系爭租約之初之出
      租人為林庭（即林螽斯羽之父親，亦為原告及原承租人林
      岳顯之祖父），之後變更為林詩章、林信良、林瓜綿、林
      螽斯羽、林日興、林金郁、林金字、林金水、林玉治等九
      人。此九位出租人皆因繼承關係，而變更為系爭土地租約
      形式上之出租人，然未見有被告林良全、林景山及林景盛
      三人被列為出租人之記載，此與繼承性質不符，亦與實際
      共有人數不合。就此，原告應負有舉證責任，證明自其父
      林螽斯羽，迄至其本身，對被告林良全、林景山及林景盛
      三人，皆有正當承租權源，否則不能擅自主張其因繼承關
      係，成為系爭土地之承租人。
　　⒋系爭土地原承租人，即原告之父親林螽斯羽死亡後，本應
      由其母親林蘇梅、原告及原告之弟林岳顯、林岳忠，攜帶
      變更登記應備之相關文件，向臺南市後壁區公所辦理繼承
      租賃權之承租人變更登記，卻未辦理，究自38年間訂立系
      爭租約以來，何人為合法之出租人，何人又為合法之承租
      人，係如何繼承，亦即，系爭土地歷年來之租佃關係變化
      為何，為其是原告父親林螽斯羽、其弟林岳顯，各係於何
      時、如何取得系爭土地之合法承租權；原告又係於何時、
      如取合法承租人之資格等等，均應由原告逐一負舉證說明
      之責任，以證明其家族成員，各因繼承而取得系爭土地佃
      農身分之持續性與合法性。
　　⒌系爭租約背面記載，原告之承租權乃繼受其弟林岳顯，而
      林岳顯及原告本身復為繼受其父之出租人地位，則依民法
      第344條規定，所謂之租佃關係已因債權混同而消滅，斷
      無違反租賃關係之法理。故認原告自始即無耕地承租人之
      身分。　　
　　⒍又林岳顯已於108年間死亡，依租約登記辦法第2條第1項規
      定，應由出租人會同承租人於登記原因發生日起三十日內
      ，向當地區公所申請變更登記。惟原告向臺南市後壁區公
      所辦理變更登記之時間，依系爭租約背面記載為109年1月
      30日，是其辦理變更登記日期，已逾越法定三十日之期間
      ，自難認其有合法之承租權。又原告主張本件係其「單獨
      申請」租約變更登記，被告依法理應會收到原告單獨申請
      租約變更登記之通知，而於法定二十日期間內提出書面意
      見，然被告並未收到通知，又如何能於二十日期限內提出
      書面意見？從而，臺南市後壁區公所依職權逕予變更登記
      ，未符合法律規定之要件，致使原告成為系爭土地現耕繼
      承人身分之效力，應有疑義。被告除予否認有收到後壁區
      公所之通知外，並主張原告所為之單獨租約變更登記，顯
      然違背法令規定，自不發生任何效力，亦不得對被告提出
      主張任何權利。
（四）原告縱曾自82年4月27日以自耕農之身分加入臺南市後壁
      區農會，然並非具有自耕農身分，即當然具有耕地承租現
      耕人之資格；原告固謂其曾於108年起有協助林岳顯農事
      及林岳死亡後遺留作物之處理云云，然亦難據此遽謂其係
      系爭土地之現耕繼承人。再者，系爭土地之原始出租人林
      庭，為原告及被告林良全、林景山、林景盛之先祖父，被
      告林聰翰之先曾祖父。由此可見，原告與被告均同為原出
      租人之繼承人之一，若原告確為「現耕繼承人」（被告否
      認，僅承認其為民法規定之繼承人），則依承租人取得出
      租人土地，租賃關係消滅；及債權與其債務同歸一人時，
      債之關係消滅之法理。原告既同為出租人之一，縱認原告
      有現耕繼承人身分，兩造間租佃關係已消滅，原告已不得
      提起本件訴訟。　　　
（五）聲明：
　　⒈原告之訴駁回。
　　⒉訴訟費用由原告負擔。
五、得心證之理由：
（一）原告主張被告林良全、林景山、林景盛於110年2月23日以
      「贈與」為原因關係，將其等於系爭土地如附表所示之應
      有部分移轉登記予被告林聰翰，復於同年3月11日完成所
      有權移轉登記乙節，為被告所不爭執，並有本院依職權向
      臺南市白河地政事務所調取之登記文件資料（見本院卷一
      第385至483頁）在卷可稽。是原告此部分主張，堪信為真
      實。
（二）按當事人主張有利於己之事實者，就其事實有舉證之責任
      ，民事訴訟法第277條前段定有明文。又第三人主張表意
      人與相對人通謀而為虛偽意思表示者，該第三人應負舉證
      之責（最高法院48年台上字第29號判決意旨參照）。原告
      主張被告間就系爭土地所為之贈與及所有權移轉行為，均
      係通謀虛偽意思表示而無效云云；為被告所否認，並以前
      揭情詞置辯。經查：
　　⒈觀證人即處理系爭土地移轉之地政士張林秋絹到庭所為【
      「（問：系爭之後壁區安溪寮段土地移轉登記是否為你辦
      理？）是我辦理。」、「（問：你辦理土地移轉的過程，
      是何人來委託你的？時間為何？）應該是110年2月1日，
      有好幾個人到我家裡，有林良全、林金郁、林景盛，林景
      盛隔天也有來，因為土地有三七五租約，租約到期公所通
      知要給他們續約或是業主收回，所以他們才會在二月初來
      找我辦理，他們來的時候剛開始提到承租人也是業主之一
      ，他們想要趁租約到期收回土地，土地早期是阿公的，阿
      公過世後留到他們這一代就是堂兄弟，因為人多持分多，
      他們想看能不能歸給同一個人，林聰翰的爸爸跟林金郁是
      親兄弟，其他是堂兄弟，我跟他們說如果要跟佃農收回要
      去找佃農協商，不是在我這裡說，租約到109年12月31日
      ，因為有承租人、佃農等很複雜，看能不能做補償，也有
      說要費用多少，我叫他們去協商，直到2月23日來說講不
      攏，要轉給其中部分人就好，但業主有幾個人對於佃農來
      說沒有差，因為租金還是要照付，因為大家談不攏，如果
      要買賣的話，佃農有優先權，所以改以贈與方式處理，再
      用小小的金額補償，總金額加起來大概一百萬左右，歸給
      同一個人，補償的金額就是照面積去算，我跟他們說一分
      地一百萬元，他們當場用現金處理、補償，我有看到他們
      用持分去算，錢是林聰翰的爸爸出來處理的，因為林聰翰
      的爸爸說登記給年輕人就好，錢是林聰翰的爸爸拿出來的
      ，當時大家同意用贈與的方式處理。」、「（問：這些過
      程有寫在書面嗎？）書面有寫補償多少錢、補償的方式，
      避免日後有爭議，也有給他們簽名。雖然有拿錢還是要有
      手續，避免日後說沒有拿到錢。我提出是買賣合約書，但
      這只是我慣用寫的方式，其實不是買賣，只是補償，因為
      我一開始就跟他們說買賣我沒有辦法承辦。」】之證詞（
      見本院卷二第78-79頁），尤其證人特別強調「其實不是
      買賣，只是補償，因為我一開始就跟他們說買賣我沒有辦
      法承辦。」等語，可知被告間係以補償部分金額的贈與方
      式，由被告林良全、林景盛、林景山將其等之應有部分贈
      與林聰翰。
　　⒉再依系爭土地之公告現值計算被告林良全、林景盛、林景
      山之應繼分價值共計約1,190,671元【計算式：｛系爭1010
      地號土地770元/平方公尺×1,880平方公尺×（235/1880＋23
      5/5640＋235/5640）｝＋系爭981地號土地770元/平方公尺×2
      ,412平方公尺×（398/2412＋398/7236＋398/7236）｝＋｛系爭
      364地號土地940元/平方公尺×1,448.89平方公尺×（1/6＋1
      /18＋1/18）｝＝1,190,671元，元以下四捨五入】，而依原
      告所述，被告林良全、林景山、林景盛係以971,643元（
      計算式：582,987元＋388,656元＝971,643元）將系爭土地
      應有部分「出賣」予被告林聰翰之父（登記在被告林聰翰
      名下），惟該金額低於上開僅以公告現值計算之價值，與
      一般買賣高於公告現值之情形不同。
　　⒊此外，原告並未能舉證證明被告間就系爭土地所為之贈與
      及所有權移轉行為，均係通謀虛偽意思表示；而被告間既
      具親屬關係，縱使被告等人係出於欲收回土地之目的或明
      知佃農有優先權之情事，均尚難僅憑此即謂其等間就系爭
      土地並無贈與之真意。是原告主張被告間就系爭土地之贈
      與及移轉行為，均係通謀虛偽意思表示云云，尚難採信。
（三）基上，原告主張被告間就系爭土地所為之贈與及所有權移
      轉行為係假贈與真買賣，係通謀虛偽意思表示云云，並不
      足採，已如前述。則被告間就系爭土地之移轉，既非買賣
      ，則原告以承租人之身分（被告否認原告係承租人），依
      耕地三七五減租條例第15條及土地法第107條第1項規定，
      主張行使承租人之優先承買權，顯無依據，不足採信。
六、綜上所述，原告既無優先購買系爭土地之權利，則原告以被
    告間就系爭土地之贈與係通謀虛偽意思表示而無效，及行使
    承租人之優先承買權為由，請求【⑴被告林良全與被告林聰
    翰間，就如附表編號1所示不動產，於110年3月11日以贈與
    為原因所為之所有權移轉登記應予塗銷。⑵被告林景盛與被
    告林聰翰間，就如附表編號2所示不動產，於110年3月11日
    以贈與為原因所為之所有權移轉登記應予塗銷。⑶被告林景
    山與被告林聰翰間，就如附表編號3所示不動產，於110年3
    月11日以贈與為原因所為之所有權移轉登記應予塗銷。⑷被
    告林良全於前開第一項所有權移轉登記塗銷後，應於原告給
    付582,987元後，將附表編號1所示不動產所有權應有部分登
    記予原告。⑸被告林景盛於前開第二項所有權移轉登記塗銷
    後，應於原告給付194,328元後，將附表編號2所示不動產所
    有權應有部分登記予原告。⑹被告林景山於前開第三項所有
    權移轉登記塗銷後，應於原告給付194,328元後，將附表編
    號3所示不動產所有權應有部分登記予原告。】，均為無理
    由，不應准許。
七、本件判決基礎已臻明確，兩造其餘攻擊防禦方法與舉證，經
    審核結果，均不能動搖該基礎，且與本件事實之認定無涉，
    自無庸一一論述，附此敘明。
八、據上論結，原告之訴，為無理由，依民事訴訟法第78條，判
    決如主文。
中　　華　　民　　國　　111 　年　　11　　月　　3 　　日
                        臺灣臺南地方法院民事第二庭
                              法  官  王 獻 楠
上為正本係照原本作成。
如不服本判決，應於送達後20日內，向本院提出上訴狀並表明上
訴理由，如於本判決宣示後送達前提起上訴者，應於判決送達後
20日內補提上訴理由書（須附繕本），如委任律師提起上訴者，
應一併繳納上訴審裁判費。
中　　華　　民　　國　　111 　年　　11　　月　　3 　　日
                              書記官  蕭 雅 文　
附表：    編號 不  動  產  標   示 原所有權人 應 有 部 分  1 臺南市○○區○○段000地號土地 林良全 6分之1   林景盛 18分之1   林景山 18分之1  2 臺南市○○區○○○段○○○段0000地號土地 林良全 1880分之235   林景盛 5640分之235   林景山 5640分之235  3 臺南市○○區○○○段○○○段000地號土地 林良全 2412分之398   林景盛 7236分之398   林景山 7236分之398